【裁判字號】    97,易,227
【裁判日期】    971008
【裁判案由】    竊盜
【裁判全文】
臺灣臺東地方法院刑事判決               97年度易字第227號
公  訴  人  臺灣臺東地方法院檢察署檢察官
被      告  甲○○
                    （現另案於臺灣臺東戒治所執行中）
上列被告因竊盜案件，經檢察官提起公訴（97年度偵字第1163、
1164號），本院依簡式審判程序審理判決如下：
    主    文
甲○○犯如附表所示之罪，各處如附表所示之刑，應執行有期徒
刑貳年拾月。扣案之黑色腰包壹個、手套壹雙、尼龍繩壹條、小
刀壹支、LED小型手電筒（黑色）壹支、鉗子壹支、噴火器壹支
均沒收。
    犯罪事實
一、甲○○前於民國78年間因強盜、搶奪、偽造文書、脫逃、軍
    法逃亡等案件，經臺灣高雄地方法院判決及裁定應執行有期
    徒刑10年6月確定，於81年8月26日入監服刑，於85年4月16
    日縮短刑期假釋出監；假釋期間又於85年間因強盜案件，經
    臺灣高等法院高雄分院以85年度上訴字第1810號判處有期徒
    刑1年，經最高法院以86年度台上字第6902號駁回上訴確定
    ，又於85年間因肅清煙毒條例案件，經臺灣高等法院高雄分
    院以86年度上訴字第943號判處應執行有期徒刑3年8月確定
    ；又於87年間因竊盜案件，經臺灣高雄地方法院於以87年度
    易字第6277號判處有期徒刑4年，併刑前強制工作3年確定；
    上開假釋經撤銷後，於87年4月4日入監執行殘刑及所犯上開
    各罪之徒刑，甫於96年3月29日縮短刑期假釋出監。詎假釋
    中猶不知悔改，竟基於意圖為自己不法所有之犯意，先後於
    附表所示之時間、地點，以附表所示之方式，竊取如附表所
    示被害人之財物。嗣因甲○○於附表編號2及編號4所示地點
    行竊之際，分別為被害人洪國樑、丙○○發現，而於逃跑途
    中為民眾洪順發、謝明致及巡邏員警當場查獲，並扣得甲○
    ○所有供本件竊盜所用之黑色腰包1個、手套1雙、尼龍繩1
    條、小刀1支、LED小型手電筒（黑色）1支、鉗子1支、噴火
    器1支（附表編號2所示之時間、地點所查扣）等物品，而查
    知上情。
二、案經高雄市政府警察局新興分局、前鎮分局報告臺灣高雄地
    方法院檢察署呈請臺灣高等法院檢察署檢察長令轉臺灣臺東
    地方法院檢察署檢察官偵查起訴。
    理    由
一、據以論罪之證據名稱：
（一）被告甲○○於警詢、偵訊及本院審理時之自白。
（二）證人即被害人戊○○○、洪國樑、丁○○、丙○○之證述
      ；證人洪順發、謝明致之證詞。
（三）贓物認領保管單4紙、高雄市政府警察局前鎮分局扣押物
      品目錄表4份、現場照片70張。
（四）扣案之黑色腰包1個、手套1雙、尼龍繩1條、小刀1支、LE
      D小型手電筒（黑色）1支、鉗子1支、噴火器1支。
（五）上開證據均互核相符，被告甲○○之任意性自白與事實相
      符，堪以採信。被告前揭犯行，事證明確，應依法論科。
二、論罪科刑部分：
（一）按刑法第321條第1項第2款所謂安全設備，係指依社會通
      常觀念足認為防盜之設備而言，又該條款所謂「毀」係指
      毀壞，稱「越」則指踰越或超越，祇要毀壞、踰越或超越
      安全設備之行為使該安全設備喪失防閑作用，即該當於前
      揭規定之要件。而防盜窗、鋁窗、鐵窗具防閑之作用，是
      屬安全設備無疑。而被告破壞或逾踰防盜窗、鋁窗、鐵窗
      後從窗戶爬越進入屋內之行為，已使該防盜窗、鋁窗、鐵
      窗喪失防閑作用，揆諸前揭說明，自該當該條款所規定之
      「毀越」要件；又站立於窗外伸手入內行竊，事實上亦使
      他人之窗扇失其防閑作用，應構成本款之加重竊盜罪（最
      高法院41年台非字第38號判例意旨參照）。被告以附表編
      號2所示方式竊取被害人之財物，自構成踰越安全設備竊
      盜罪。再按刑法第321條第1項第3款之攜帶兇器竊盜罪，
      係以行為人攜帶兇器為其加重條件，此所謂兇器，其種類
      並無限制，凡客觀上足以對人之生命、身體、安全構成威
      脅，具有危險性之兇器為已足，並不以攜帶之初有行兇之
      意圖為必要，最高法院79年臺上字第5253號判例意旨可資
      參照。查本案被告甲○○行竊時攜至如附表編號2所示被
      害人之住所之鉗子、小刀各1支，係金屬材質，足堪破壞
      被害人住所之防盜窗，顯見質地堅硬，倘持以抵拒，足以
      危害於他人生命、身體之安全，客觀上應認係兇器無疑。
      核被告甲○○所為，就附表編號1部分，係犯刑法第321條
      第1項第2款之踰越安全設備竊盜罪；就附表編號2部分，
      係犯刑法第321條第1項第2、3款之攜帶兇器毀越安全設備
      竊盜罪；就附表編號3、4部分，均係犯刑法第321條第1項
      第1、2款之踰越安全設備於夜間侵入住宅竊盜罪。被告所
      犯上開各罪，犯意各別、行為互殊，應予分論併罰。
（二）爰審酌被告正值盛壯之年，不知努力工作以獲取正當報酬
      ，反於假釋期間，以攜帶兇器、毀越安全設備、夜間侵入
      被害人住宅等方式，多次竊取他人財物，影響社會治安重
      大及其所獲之財物價值甚鉅，暨被告犯後坦承犯行之犯後
      態度及竊盜之動機、手段等一切情狀，各量處如主文所示
      之刑，並定其應執行之刑，以資懲儆。扣案之黑色腰包1
      個、手套1雙、尼龍繩1條、小刀1支、LED小型手電筒（黑
      色）1支、鉗子1支、噴火器1支，均係被告所有供本件犯
      罪（如附表編號2所示）所用之物，業據其陳明在卷，應
      依刑法第38條第1項第2款宣告沒收之。至於扣案之紅色腰
      包1個及紅色小手電筒1支，並無證據顯示與本案竊盜犯行
      有關，自不應宣告沒收，附此敘明。
三、應適用之法條：
    依刑事訴訟法第273條之1第1項、第299條第1項前段、第310
    條之2、第454條，刑法第321條第1項第1款、第2款、第3款
    、第51條第5款、第38條第1項第2款，判決如主文。
本案經檢察官乙○○到庭執行職務
中    華    民    國    97    年     10    月    8    日
                  刑事第二庭    法  官  盧亨龍
以上正本證明與原本無異。
如不服本判決應於收受本判決後10日內向本院提出上訴書狀；上
訴書狀應敘述具體理由。未敘述上訴理由者，應於上訴期間屆滿
後20日內向本院補提理由書狀（均須按他造當事人之人數附繕本
）。「切勿逕送上級法院」。
告訴人或被害人對於本判決如有不服，請書具不服之理由狀，請
求檢察官上訴者，其上訴期間之計算係以檢察官收受判決正本之
日期為準。
                                書記官  石佳琪
中    華    民    國    97    年    10    月    9     日
附表：
┌─┬────┬────────┬─────┬─────┬───────┐
│編│竊   盜 │ 竊盜地點及手法 │被害人及竊│ 所犯法條 │ 罪名及宣告刑 │
│號│時   間 │                │盜所得財物│          │              │
├─┼────┼────────┼─────┼─────┼───────┤
│1 │96年10月│高雄市前金區成功│戊○○○；│刑法第321 │甲○○踰越安全│
│  │30日晚上│一路374 號2樓； │手錶1只   │條第1項第 │設備竊盜，處有│
│  │7時許   │自防火巷爬至鄰近│          │2款       │期徒刑捌月。  │
│  │        │整修房屋2樓後， │          │          │              │
│  │        │站於屋外打開被害│          │          │              │
│  │        │人房屋窗戶，伸手│          │          │              │
│  │        │越過作為安全設備│          │          │              │
│  │        │之窗戶，竊取置於│          │          │              │
│  │        │化妝臺上之手錶  │          │          │              │
├─┼────┼────────┼─────┼─────┼───────┤
│2 │96年11月│高雄市前金區市中│洪國樑；手│刑法第321 │甲○○攜帶兇器│
│  │1日下午2│一路107巷24號； │錶2只     │條第1項第2│毀越安全設備竊│
│  │時許    │由防火巷攀爬至3 │          │、3款     │盜，處有期徒刑│
│  │        │樓，攜帶可供兇器│          │          │拾月。扣案之黑│
│  │        │使用之鉗子、小刀│          │          │色腰包1個、手 │
│  │        │，剪開白鐵、鋁窗│          │          │套1 雙、尼龍繩│
│  │        │後，探頭打開作為│          │          │1條、小刀1支、│
│  │        │安全設備之門鎖，│          │          │LED小型手電筒 │
│  │        │而竊取財物      │          │          │（黑色）1支、 │
│  │        │                │          │          │鉗子1支、噴火 │
│  │        │                │          │          │器1支均沒收。 │
├─┼────┼────────┼─────┼─────┼───────┤
│3 │97年4月3│高雄市前鎮區鎮川│丁○○；BO│刑法第321 │甲○○踰越安全│
│  │日晚上9 │二巷106 號；由防│SSNU背包1 │條第1項第1│設備於夜間侵入│
│  │時20分許│火巷攀爬鐵窗進入│個、手錶4 │、2款     │住宅竊盜，處有│
│  │        │3樓，打開窗戶， │只、黃金項│          │期徒刑拾月。  │
│  │        │而於夜間侵入住宅│鍊1條、鑲 │          │              │
│  │        │，踰越安全設備而│鑽手鍊1條 │          │              │
│  │        │竊取財物        │、黃金戒指│          │              │
│  │        │                │3只、非黃 │          │              │
│  │        │                │金之戒指3 │          │              │
│  │        │                │只、非黃金│          │              │
│  │        │                │之項鍊7條 │          │              │
│  │        │                │、黃金飾品│          │              │
│  │        │                │1只       │          │              │
├─┼────┼────────┼─────┼─────┼───────┤
│4 │97年4月5│高雄市前鎮區鎮興│丙○○；現│刑法第321 │甲○○踰越安全│
│  │日凌晨2 │路93號；騎乘車號│今新臺幣2 │條第1項第1│設備於夜間侵入│
│  │時20分許│8GV-232號機車前 │千元、黃金│、2款     │住宅竊盜，處有│
│  │        │往，並攀爬分離式│金牌3面、 │          │期徒刑拾月。  │
│  │        │冷氣主機至2樓， │金牌鎖鍊2 │          │              │
│  │        │打開窗戶而於夜間│條、手錶2 │          │              │
│  │        │侵入住宅，踰越安│只、珍珠首│          │              │
│  │        │全設備而竊取財物│飾1條、白 │          │              │
│  │        │                │金項鍊5條 │          │              │
│  │        │                │、手鍊飾品│          │              │
│  │        │                │1條、K金項│          │              │
│  │        │                │鍊1條、耳 │          │              │
│  │        │                │環飾品4只 │          │              │
└─┴────┴────────┴─────┴─────┴───────┘
附錄本案論罪科刑法條全文：
刑法第321條
犯竊盜罪而有左列情形之一者，處6月以上、5年以下有期徒刑：
一  於夜間侵入住宅或有人居住之建築物、船艦或隱匿其內而犯
    之者。
二  毀越門扇、牆垣或其他安全設備而犯之者。
三  攜帶兇器而犯之者。
四  結夥三人以上而犯之者。
五  乘火災、水災或其他災害之際而犯之者。
六  在車站或埠頭而犯之者。
前項之未遂犯罰之。


司法院資訊處製作；財團法人民間司法改革基金會備份。
